【裁判字號】    96,訴,4832
【裁判日期】    970703
【裁判案由】    毒品危害防制條例
【裁判全文】
臺灣臺中地方法院刑事判決              96年度訴字第4832號
公  訴  人  臺灣臺中地方法院檢察署檢察官
被      告  丙○○
                    （現羈押於臺灣臺中看守所）
選任辯護人  邢建緯律師
上列被告因毒品危害防制條例案件，經檢察官提起公訴（96年度
偵字第25916號、第29678號），本院判決如下：
    主    文
丙○○所犯如附表所示之罪，均累犯，分別判處如附表所示之刑
。應執行有期徒刑貳拾年，扣案之甲基安非他命壹包（淨重零
點貳壹貳伍公克、驗餘淨重零點貳壹零貳公克），沒收銷燬之；
使用0000000000號及0000000000號門號行動電話各壹支，沒收；
販賣毒品所得新臺幣壹萬貳仟元沒收，除扣案之壹仟元得執行沒
收外，另新臺幣壹萬壹仟部分不能沒收時，以其財產抵償之。
    犯罪事實
一、丙○○前於民國九十一年間，因公共危險及偽造文書案件，
    經臺灣高等法院分別判處有期徒刑三年、三月，應執行有期
    徒刑三年二月確定，於九十三年七月一日縮刑期滿執行完畢
    。詎丙○○仍不知悔改，復分別基於販賣第一級毒品海洛因
    及第二級毒品甲基安非他命之犯意，多次利用其所有之0000
    000000號及0000000000號行動電話，為下列販賣第一級毒品
    海洛因給甲○○及販賣第二級毒品甲基安非他命給戊○○、
    己○○、丁○○之行為：
(一)、甲○○於九十六年八月二十四日上午九時十九分許，以0000
    00000號電話撥打丙○○所使用之0000000000號行動電話，
    向丙○○購買第一級毒品海洛因新臺幣（下同）一千元，雙
    方並於苗栗縣通霄鎮某處完成交易；復於九十六年十月一日
    上午十時四十五分許，甲○○以其0000000000號行動電話撥
    打丙○○所使用之0000000000號行動電話，甲○○向丙○○
    表明欲購買「女人（即海洛因）」之意，丙○○即要甲○○
    至臺中縣大甲鎮鐵鉆山後再打電話聯絡，嗣於九十六年十月
    二日凌晨二時五十三分許，甲○○已至臺中縣大甲鎮鐵鉆山
    後，即以其0000000000號行動電話撥打丙○○所使用之0000
    000000號行動電話，丙○○即與甲○○約定在附近之「夏威
    夷汽車旅館」對面之溫水游泳池旁，而販賣一千元之海洛因
    給甲○○；另於九十六年十月二日下午三時二十七分許，甲○○以其0000000000號行動電話撥打丙○○所使用之000000
    0000號行動電話，向丙○○購買一千元之海洛因，丙○○則
    指示不詳姓名之成年男子（是否知情而有犯意聯絡？尚無從
    證明之）拿取價值一千元之海洛因前往臺中縣大甲鎮鐵砧山
    「夏威夷汽車旅館」旁，與甲○○完成交易。
(二)、戊○○於九十六年八月二十四日晚上十時二十七分許，以其
    0000000000號行動電話撥打丙○○所使用之0000000000號行
    動電話，表明要購買五百元之甲基安非他命，丙○○應允後
    ，即約定在苗栗縣通霄鎮某處，由丙○○交付價值五百元之
    甲基安非他命給戊○○，戊○○則於翌日上午再交付現金五
    百元給丙○○。另於九十六年十月一日下午四時十四分許，
    戊○○再以相同方式，向丙○○購買一千元之甲基安非他命
    ，交易地點在臺中縣大甲鎮之「夏威夷汽車旅館」旁，雙方
    並當場完成交易。
(三)、己○○於九十六年七、八月間，以其0000000000號行動電話
    撥打丙○○所使用之0000000000號行動電話，電話中以「一
    張男的」為一千元甲基安非他命之代號，向丙○○購買一千
    元之甲基安非他命共四次，交易地點在苗栗縣通霄鎮○○路
    旁。又於九十六年八月二十四日下午六時十三分許，己○○
    以上開聯絡方式，向丙○○購買五百元之甲基安非他命，地
    點在苗栗縣通霄鎮某處。
(四)、丁○○先於九十六年十月二日中午十二時二十分許，以其所
    使用之0000000000號行動電話，撥打丙○○所使用之000000
    0000號行動電話，向丙○○購買第二級毒品甲基安非他命二
    千元，並在臺中縣大甲鎮○○路○段一二ＯＯ號前完成交易
    。嗣於九十六年十月三十日上午十時許，丁○○又以其所使
    用之上開行動電話撥打丙○○新換用之電話0000000000號，
    向丙○○購買一千元之甲基安非他命，並在丙○○租屋處即
    臺中縣大甲鎮○○路○段一二ＯＯ號前完成交易，甫完成交
    易，丁○○旋遭持搜索票前往丙○○租屋處搜索之警員在丙○○上開租屋處外查獲，並自丁○○身上扣得甲基安非他命
    一包（淨重0.2125公克、驗餘淨重0.2102公克）。復由警員
    持搜索票進入丙○○租屋處搜索，並自丙○○身上扣得其所
    有供販賣第一、二級毒品所用之行動電話二支（門號為0000
    000000號及0000000000號）、販賣甲基安非他命給丁○○之
    所得一千元。
二、案經臺中縣警察局移送臺灣臺中地方法院檢察署檢察官偵查
    起訴。
    理    由
壹、關於證據能力部分
        按被告以外之人於審判外之言詞或書面陳述（即學理上
    所謂之「傳聞證據」），依刑事訴訟法第一百五十九條第一
    項之規定，除法律有規定者外，原則上雖無證據力，但若符
    合同法第一百五十九條之一至第一百五十九條之五所規定之
    情形者（即所謂傳聞法則之例外情形），仍例外具有證據能
    力，非謂被告以外之人於審判外之言詞或書面陳述，均一律
    無證據能力。本件證人甲○○、戊○○、己○○、丁○○之
    警詢筆錄及偵查中之陳述內容，雖屬審判外之陳述，惟非一
    律無證據能力。本案有關之證據能力茲分述如下：
一、按被告以外之人於偵查中向檢察官所為之陳述，除顯有不可
    信之情況者外，得為證據，刑事訴訟法第一百五十九條之一
    第二項定有明文。證人甲○○、戊○○、己○○、丁○○於
    偵查中向檢察官所為之陳述，均經檢察官諭知具結之義務及
    偽證之處罰後具結，且檢察官亦無何違法取供之顯不可信之
    情況，依上開規定，自有證據能力。
二、又按被告以外之人於審判外之陳述，雖不符合刑事訴訟法第
    一百五十九條之一至第一百五十九條之四之規定，而經當事
    人於審判程序同意作為證據，法院審酌該言詞陳述或書面陳
    述作成之情況，認為適當者，亦得為證據，刑事訴訟法第一
    百五十九條之五第一項定有明文。證人甲○○、戊○○、己○○、丁○○於警詢時之陳述，雖為被告以外之人於審判外
    之陳述，惟被告及其選任辯護人於本院審理時對於上開警詢
    筆錄之證據能力均表示無意見，且上開警詢筆錄之製作復無
    違法取證或其他瑕疵之情形存在，依上開規定，自有證據能
    力。
貳、實體判決理由部分
一、訊據被告丙○○矢口否認有何販賣海洛因及甲基安非他命之
    犯行，辯稱：其並未販賣海洛因給甲○○，亦未販賣甲基安
    非他命給戊○○、己○○、丁○○云云。然查：
(一)、扣案之使用0000000000、0000000000行動電話門號之行動電
    話二支，係警員持搜索票自被告身上所查扣，有搜索票影本
    一份、搜索扣押筆錄一份、扣押物品目錄表一份附於警卷可
    稽。而臺灣臺中地方法院檢察署曾核發通訊監察書，核准於
    九十六年八月十六日起至同年十一月一日止，對被告使用之
    0000000000號行動電話門號實施通訊監察；及核准於九十六
    年十月十九日起至同年十一月一日止，對於被告使用之0000
    000000號行動電話門號實施通訊監察，有通訊監察書附於偵
    查卷可按。而被告於本院審理時供稱：其有使用0000000000
    、0000000000號行動電話門號，上開二門號於九十六年八月
    至十月間，除其自己持有使用外，別無他人使用過，卷附之
    通訊監察譯文內容，全部都是其與通話者之對話等語，足見
    被告確有使用0000000000、0000000000號行動電話門號，與
    甲○○、戊○○、己○○及丁○○為如通訊監察譯文所示內
    容之對話。
(二)、被告販賣第一級毒品海洛因給甲○○之事實，業據證人甲○○於警詢時證稱：係向綽號「姐仔」之被告購買海洛因，每
    次均購買「一張女的」即「一千元的海洛因」等語；及於偵
    查中證稱：「（現在警察監聽到你在九十六年十月一日曾經
    打電話給丙○○，你問她那裏是不是有『女人」可拿？你所
    問的『女人』是什麼意思？）指海洛因。」、「（九十六年
    十月二日下午三點二十七分，你還有打電話給丙○○說你到
    了，她說她怕到了，本人不會來，她會叫別人來，是不是也
    跟她買海洛因？）是，這次也是買一千元。」等語屬實。且
    依通訊監察譯文所示：(1)、證人甲○○曾於九十六年八月二
    十四日上午九時十九分許，以000000000號電話撥打被告使
    用之0000000000號行動電話，甲○○於電話中稱：「大姐，
    我艾苓，拿一張就好。」等語，被告則回以：「好，你自己
    上來就好。」等語；(2)、證人甲○○於九十六年十月一日上
    午十時四十五分許，以其0000000000號行動電話撥打被告使
    用之0000000000號行動電話，甲○○於電話中稱：「姐仔，
    你那裏甘有女人可拿？甘可以。」等語，被告則回以：「你
    來到大甲這邊再打，鐵鉆山這邊再打。」等語。嗣於同年月
    二日凌晨二時五十三分許，證人甲○○以上開行動電話與被
    告之上開行動電話聯絡，雙方約定在鐵鉆山附近之「夏威夷
    汽車旅館」對面之溫水游泳池完成交易。(3)、證人甲○○於
    九十六年十月二日下午三時二十七分許，以其0000000000號
    行動電話撥打被告使用之0000000000號行動電話，甲○○於
    電話中稱：「姐仔，我到了。」等語，被告則回以：「你到
    了我叫人去而已，我本身不要，我驚到了。」等語，有通訊
    監察譯文在卷可參，並有扣案之被告所有之0000000000號行
    動電話一支可資佐證，顯見被告應有販賣三次海洛因（每次
    均為一千元）給甲○○無誤。雖證人甲○○嗣於本院審理時
    證稱：其不認識被告，並未向被告購買海洛因等語，惟證人
    甲○○在被告在庭之情況下，其證詞難免有所保留，且證人
    甲○○於九十六年九月二十七日被警方查獲後製作上開警詢
    筆錄，距離其購買毒品之時間較近，記憶應較明確，復較無
    心防及利害選擇，且由其在警詢時除陳稱有向被告購買過毒
    品外，亦陳稱有向綽號「阿德」者購買過毒品等語觀之，顯
    見證人甲○○在警詢時得以為完全充分之陳述，應係出於其
    自由意思所為，故證人甲○○在警詢時所為之陳述應屬可採
    ，反之，其在本院審理時所為之證詞則係刻意迴護被告之詞
    ，自難採為有利於被告之證據。
(三)、被告販賣第二級毒品甲基安非他命給戊○○之事實，業據證
    人戊○○於警詢時證稱：「（購買過程如何？）用我的行動
    電話0000000000打給朋友的行動電話後，對方會和我約定時
    間、地點，再照約定到現場買到。」、「（賣安非他命給你
    的朋友是誰？）我不知道他的名字，他是女的，我都是打他
    的行動電話0000000000號給他，他身材瘦，年紀差不多四十
    至五十歲左右，我都叫他為『嫂仔』」、「（買安非他命價
    錢為何？）每一小包約0.2公克價錢為新臺幣一千元。」、
    「我打通電話後，在電話中向『嫂仔』表示『要一張』，『
    嫂仔聽到我的聲音即知道我的意思了，一張就是表示要新臺
    幣一千元的安非他命。」、「最初我是聽外面人家講的，．
    ．我打電話買了一次後，果然可以買到，買了幾次後，『嫂
    仔』看到我打的電話和聽到我的聲音，就知道我要一張就是
    表示要一千元的安非他命了。」、「（你是否曾用你所有行
    動電話0000000000號打給0000000000號綽號『嫂仔』之人要
    拿500？意指為何？）跟要一張是一樣的，就是要新臺幣五
    百元的安非他命。」、「（是否交易成功？）有的。」等語
    ；及於偵查中證稱：「（你用那支電話跟『嫂仔』聯絡？）
    0000000000」、「（你自何時起跟『嫂仔』買毒品？）約兩
    個月以前，都買安非他命，一次買一千元約0.2公克，都在
    大甲鎮的夏威夷汽車旅館交貨。」等語屬實，並有通訊監察
    譯文在卷可稽，復有被告所有使用0000000000號門號之行動
    電話一支可資佐證。且依通訊監察譯文所示，證人戊○○確
    於九十六年八月二十四日晚上十時二十七分許及同年十月一
    日下午四時十四分許，以其0000000000號行動電話撥打丙○○所使用之電話0000000000號行動電話，聯絡向被告購買甲
    基安非他命之事宜。足見被告確有先後販賣五百元、一千元
    之甲基安非他命給戊○○。嗣證人戊○○於本院審理時證稱
    ：其係請被告幫其買甲基安非他命等語，惟證人戊○○亦證
    稱：「（你如何跟被告聯絡？）打他手機，．．，我的電話
    是0000000000。」、「（你之前說被告的電話是0000000000
    ？）應該是。」、「（你請被告幫你買甲基安非他命，地點
    在哪裡？）大甲夏威夷汽車旅館附近。」、「（拿毒品的地
    點都是跟誰約的？）我打電話給被告，他回我電話約地點。
    」、「（所以地點都是被告講的？）是。」、「（毒品的價
    錢是你跟被告在電話中談好的？）對。」、「（你都怎麼稱
    呼被告？）叫他『姊仔』。」、「（請庭上提示刑事警察大
    隊偵查卷警卷譯文第75、76頁，0000000000與0000000000在
    8月24日、10月1日的監聽譯文，是否就是你與被告的通話內
    容？）是。」、「（八月二十四日在講什麼？）我跟他說要
    拿五百元的安非他命，錢明天再給他。」、「（當天約在哪
    裡交付毒品？）大甲夏威夷汽車旅館外面，我拿到價值五百
    元的安非他命。」、「（稱呼被告嫂子還是姊仔？）都有。
    」、「（你剛說交付毒品每次都是在夏威夷汽車旅館？）應
    該都是在那附近。」等語，則證人戊○○直接交易甲基安非
    他命之對象仍係被告，被告確有販賣甲基安非他命給戊○○
    無疑。
(四)、被告販賣第二級毒品甲基安非他命給己○○之事實，業據證
    人己○○於警詢時證稱：「（賣安非他命給你的朋友是誰？
    ）我不知道他的名字，他是女的，我都是打他的行動電話
    0000000000號給他，．．我都叫她『姐仔』」、「（購買安
    非他命價錢為何？）每一小包約0.2公克，價錢為新臺幣一
    千元。」、「（你用你的行動電話0000000000號打電話給
    0000000000號給『姐仔』的女子購買安非他命次數約幾次？
    ）約五次左右，．．約九十六年七、八月左右，地點都是『
    姐仔』定，都是在苗栗通霄鎮○路路旁。」、「電話接通後
    ，我即向『姐仔』說『要一張男的』，就是表示安非他命要
    一千元的意思，『姐仔』她自己即了解意思，她就會約時間
    、地點送過來。」等語；及於偵查中證稱：「（九月二十七
    日在警局所言是否實在？）實在。」、「（安非他命何來？
    ）跟一個叫『姐仔』的女子買的。」、「（你今天在警局講
    的，有指認『姐仔』是丙○○，是不是實在？）實在。」、
    「（你何時跟她買？）九十六年七、八月份左右，在苗栗通
    霄，我打我的電話0000000000給她的電話0000000000，跟她
    聯絡，通常都約在通霄鎮○○路○○路邊交易，然後我到了
    之後，我再打電話給她，她就過來，我就跟她買，我每次約
    買一千元，一千元大概0.2公克的安非他命，我跟她約買過
    五次，．．我五次買毒品的方式大致都是這樣。」、「（你
    打電話都如何跟她講？）我要一千元的安非他命的話，我會
    跟她說『要一張男的』。」、「（男的意思就是安非他命？
    ）是。」、「（你所指賣毒品給你之人就是丙○○？）是，
    沒有錯。」等語屬實，並有通訊監察譯文在卷可稽，復有被
    告所有使用0000000000號門號之行動電話一支可資佐證。且
    依通訊監察譯文所示，證人己○○於九十六年八月二十四日
    下午六時十三分許，確有以其0000000000行動電話撥打被告
    之0000000000行動電話聯絡購買五百元甲基安非他命之事宜
    。嗣證人己○○嗣雖於本院審理時證稱：係請被告幫其買甲
    基安非他命，共買了四、五次等語，惟證人己○○亦證稱：
    「（你找被告幫你處理毒品，你錢交給誰，誰交毒品給你？
    ）我錢交給被告，毒品由被告拿給我。」、「（你請被告幫
    你處理，是何方式找被告？）打電話給被告，問他有沒有我
    要的東西？」、「（如何稱呼？）我叫他『姐仔』，我都跟
    他說要買的價格，他知道我要買的是甲基安非他命，他會叫
    我等一下，之後我會到約定地點一手交錢一手交貨。」、「
    （你跟被告都在哪裡交易毒品？）苗栗縣通霄鎮○○路路邊
    。」、「（你請被告幫你處理安非他命，都是在南和路旁一
    手交錢一手交毒品？）是。」、「（被告交付毒品時，有無
    其他人在？）沒有。」、「（你以前說安非他命價錢是壹仟
    元？）是。」、「（是否知道被告交給你的毒品如何來？）
    不曉得。」等語，則證人己○○既係與被告以一手交錢、一
    手交付毒品之方式完成交易，且交易時亦無其他人在場，證
    人己○○亦不知被告所交付之毒品來源為何，被告之所為仍
    屬販賣之行為，益徵被告確有販賣甲基安非他命給己○○無
    疑。
(五)、被告販賣第二級毒品甲基安非他命給丁○○之事實，業據證
    人丁○○於警詢時證稱：「（你所施用之毒品向誰購買？）
    我都是叫她『姐仔』，是個女人，我是於今天（十月三十日
    ）十時左右以我所有之0000000000號行動電話打給綽號『姐
    仔』所持之0000000000號行動電話之女子，我跟她說要『粗
    的』一張，就是新臺幣一千元一張，我就到『姐仔』所租住
    之臺中縣大甲鎮○○路○段一二ＯＯ號去等『姐仔』，我將
    新臺幣一千元交給『姐仔』之女子，她就把安非他命一小包
    交給我。」、「我有使用行動電話，電話號碼0000000000號
    ，其中『姐仔0000000000號』就是販賣毒品給我之人。」等
    語；及於偵查中證稱：「（你自何時起跟『姐仔』買毒品？
    ）今年（即九十六年）一月初起，跟她買過三、四次。」、
    「都是買一千元。」、「（你們都在何處交貨？）今天被查
    獲地址的廣場前。」、「（你在警訊中所言是否實在？）實
    在，我今天被查獲的毒品都是跟她買的。」、「（你都如何
    跟她買的？）打電話給她，約在上開被查獲的廣場。」等語
    屬實，並有通訊監察譯文在卷可稽，復有扣案之被告所有之
    行動電話二支、甲基安非他命一包、現金一千元可資佐證。
    且上開自丁○○身上查獲之透明結晶一包（淨重0.2125公克
    、驗餘淨重0.2102公克），經送鑑定結果確係甲基安非他命
    無誤，有行政院衛生署草屯療養院草療鑑字第0960008703號
    鑑定書影本一份附於本院卷可按。又自被告身上查獲之現金
    一千元，係警方於被告與丁○○在被告租屋處外完成一千元
    之甲基安非他命交易後，隨即查獲丁○○，並進入被告租屋
    處搜索時即予取獲，足見該現金一千元應係被告販賣上開扣
    案之甲基安非他命給丁○○之所得無誤。雖證人丁○○嗣於
    本院審理時證稱：並未向被告購買甲基安非他命等語，惟證
    人丁○○業於警詢及偵查中證稱確有向被告購買甲基安非他
    命等語明確，且其於警詢及偵查中之證述復無檢警人員違法
    取供之情形存在，而證人丁○○在與被告完成交易後即被警
    方查獲，並自其身上扣得甲基安非他命一包，及自被告身上
    扣得現金一千元，客觀事證核與其在警詢及偵查中證述之情
    節相符，是證人丁○○在本院審理時所為有利於被告之證述
    ，自係迴護被告之詞，不足採信，被告確有販賣甲基安非他
    命給丁○○無誤。
(六)、查我國查緝毒品交易之執法甚嚴，對於販賣海洛因及甲基安
    非他命者尤科以重度刑責。又販賣海洛因及甲基安非他命既
    係違法行為，當非可公然為之，亦無公定價格，且容易分裝
    並增減份量，而每次買賣之價量，可能隨時依雙方關係深淺
    、資力、需求量及對行情之認知、來源是否充裕、查緝是否
    嚴謹、購買者被查獲時供述購買對象之可能風險之情評估等
    情形，而異其標準，非可一概而論；販賣之人從價差或量差
    中牟利之方式雖異，其意圖營利之販賣行為則同一。且海洛
    因及甲基安非他命量微價高，取得不易，倘若非有利可圖，
    一般人當無干冒重度刑責而提供海洛因及甲基安非他命給他
    人之可能。況如附表所示之人與被告間並無特殊之親屬情誼
    ，則其倘非有利可圖，應無平白費時、費力特意前往約定之
    地點交付海洛因及甲基安非他命給如附表所示之人之理，顯
    見被告在主觀上確有營利之販賣意圖，允無疑義。
(七)、綜上所述，被告確有販賣海洛因給甲○○及販賣甲基安非他
    命給戊○○、己○○及丁○○，其所辯無非卸飾之詞，不足
    採信，事證明確，其犯行洵堪認定。
二、論罪科刑部分
(一)、核被告所為，係犯毒品危害防制條例第四條第一項之販賣第
    一級毒品罪、同法條第二項之販賣第二級毒品罪。被告持有
    第一、二級毒品之低度行為，分別為其販賣第一、二級毒品
    之高度行為所吸收，不另論罪。
(二)、查被告曾於九十一年間，因公共危險及偽造文書案件，經臺
    灣高等法院分別判處有期徒刑三年、三月，應執行有期徒刑
    三年二月確定，於九十三年七月一日縮刑期滿執行完畢，此
    有臺灣高等法院被告前案紀錄表及臺灣臺中地方法院刑案資
    料查註紀錄表各一份在卷可參，其於前案執行完畢後，五年
    以內故意再犯本件有期徒刑以上之罪，為累犯，應依刑法第
    四十七條第一項之規定加重其刑（法定刑為死刑、無期徒刑
    部分依法不得加重，除外）。
(三)、被告販賣海洛因之次數僅有三次，對象亦僅甲○○一人，其
    販賣海洛因之所得為三千元，實際販賣之毒品數量，較諸販
    毒集團尚屬小額，以其情節而論，其惡性遠不如專以販賣第
    一級毒品維生之販毒集團重大，且被告既非販賣毒品之大盤
    商或中盤商，其上開販賣海洛因之行為尚未造成無可彌補之
    鉅大危害，對社會整體之侵害程度尚非鉅大，然其所犯販賣
    第一級毒品罪之法定最輕本刑為無期徒刑，倘予以科處法定
    最低刑度仍嫌過重，而有情輕法重之情形，在客觀上足以引
    起一般人之同情，是其販賣海洛因之犯罪情狀顯可憫恕，爰
    依刑法第五十九條之規定減輕其刑。
(四)、被告數次犯販賣第一級毒品罪及第二級毒品罪之犯行，均犯
    意各別，行為互殊，應予分論併罰。
(五)、爰審酌被告犯罪之動機、目的、手段、其品行及智識程度、
    貪圖一己之私利而販毒，並因此戕害他人之身心健康，惡性
    非淺，且其犯後猶卸飾責任，未具悔意等一切情狀，分別量
    處如附表所示之刑（依刑法第六十五條第二項規定，無期徒
    刑減輕者，為二十年以下十五年以上有期徒刑），並定其應
    執行之刑。
(六)、扣案之甲基安非他命一包（淨重0.2125公克、驗餘淨重0.21
    02公克；扣於丁○○案件，扣押物品清單：97年度安保字第
    2號），係被告販賣給丁○○而經查獲之毒品，不問屬於犯
    人與否，應依毒品危害防制條例第十八條第一項前段之規定
    宣告沒收銷燬之；另使用0000000000號及0000000000號門號
    行動電話各一支，係被告所有供其販賣第一、二級毒品所用
    之財物（其中0000000000號門號行動電話，僅於九十六年十
    月三十日販賣甲基安非他命給丁○○時使用），均應依毒品
    危害防制條例第十九條第一項前段之規定諭知沒收；又被告
    販賣毒品所得合計為一萬二千元，應依毒品危害防制條例第
    十九條第一項之規定宣告沒收，除扣案之現金一千元應依該
    規定予以沒收外，尚有一萬一千元不能沒收部分，以其財產
    抵償之。至扣案之鑰匙共二支（含感應卡）係被告出入住處
    之鑰匙；另呼叫器一個係被告女兒所有，業據被告供述明確
    ，亦均與被告販賣毒品之犯行無關，爰不予宣告沒收，併此
    敘明。
據上論斷，應依刑事訴訟法第二百九十九條第一項前段，毒品危
害防制條例第四條第一項、第二項、第十八條第一項前段、第十
九條第一項，刑法十一條、第四十七條第一項、第五十九條、第
五十一條第五款，判決如主文。
本案經檢察官乙○○到庭執行職務。
中    華    民    國    97    年    7     月     3    日
                  刑事第八庭  審判長法  官  林慧英
                                    法  官  戴嘉慧
                                    法  官  簡源希
上為正本係照原本作成。
如不服本判決，應於收受送達後10日內向本院提出上訴書狀（應
敘述具體理由並附繕本）。
上訴書狀如未敘述理由，應於上訴期間屆滿後20日內補提理由書
於本院。
                                    書記官  黃雅青
中    華    民    國    97    年    7     月     3    日
附錄論罪科刑法條：
毒品危害防制條例第4條第1、2項
製造、運輸、販賣第一級毒品者，處死刑或無期徒刑；處無期徒
刑者，得併科新台幣一千萬元以下罰金。
製造、運輸、販賣第二級毒品者，處無期徒刑或七年以上有期徒
刑，得併科新台幣七百萬元以下罰金。
【附表】：
┌──┬───┬────────┬────┬────┬──────┬──┐
│編號│時間  │ 犯  罪  方  式 │犯罪所得│所犯罪名│處        刑│備註│
│    │      │                │(新臺幣)│        │            │    │
├──┼───┼────────┼────┼────┼──────┼──┤
│1   │96年8 │甲○○以00000000│1000元  │販賣第一│處有期徒刑拾│    │
│    │月24日│1號電話撥打莊寶 │        │級毒品罪│伍年貳月，扣│    │
│    │上午9 │雲使用之00000000│        │（累犯）│案之使用0913│    │
│    │時19分│44號行動電話，向│        │        │638244號行動│    │
│    │許    │丙○○購買1000元│        │        │電話壹支，沒│    │
│    │      │之海洛因，雙方約│        │        │收；販賣毒品│    │
│    │      │定在苗栗縣通霄鎮│        │        │所得新臺幣壹│    │
│    │      │某處完成交易。  │        │        │仟元沒收，如│    │
│    │      │                │        │        │全部或一部不│    │
│    │      │                │        │        │能沒收時，以│    │
│    │      │                │        │        │其財產抵償之│    │
│    │      │                │        │        │。          │    │
├──┼───┼────────┼────┼────┼──────┼──┤
│2   │96年10│甲○○以其093133│1000元  │販賣第一│處有期徒刑拾│    │
│    │月1日 │6284號行動電話撥│        │級毒品罪│伍年貳月，扣│    │
│    │上午10│打丙○○使用之09│        │（累犯）│案之使用0913│    │
│    │時45分│00000000號行動電│        │        │638244號行動│    │
│    │許、同│話，表明購買海洛│        │        │電話壹支，沒│    │
│    │年月2 │因之意，丙○○即│        │        │收；販賣毒品│    │
│    │日凌晨│與甲○○約定在臺│        │        │所得新臺幣壹│    │
│    │2時53 │中縣大甲鎮鐵鉆山│        │        │仟元沒收，如│    │
│    │分許  │附近之「夏威夷汽│        │        │全部或一部不│    │
│    │      │車旅館」對面之溫│        │        │能沒收時，以│    │
│    │      │水游泳池旁，由莊│        │        │其財產抵償之│    │
│    │      │寶雲販售1000元之│        │        │。          │    │
│    │      │海洛因給甲○○，│        │        │            │    │
│    │      │甲○○並交付現金│        │        │            │    │
│    │      │1000元給丙○○。│        │        │            │    │
├──┼───┼────────┼────┼────┼──────┼──┤
│3   │96年10│甲○○以其093133│1000元  │販賣第一│處有期徒刑拾│    │
│    │月2日 │6284號行動電話撥│        │級毒品罪│伍年貳月，扣│    │
│    │下午3 │打丙○○使用之09│        │（累犯）│案之使用0913│    │
│    │時27分│00000000號行動電│        │        │638244號行動│    │
│    │許    │話，向丙○○購買│        │        │電話壹支，沒│    │
│    │      │1000元之海洛因，│        │        │收；販賣毒品│    │
│    │      │丙○○即指示不詳│        │        │所得新臺幣壹│    │
│    │      │姓名之成年男子（│        │        │仟元沒收，如│    │
│    │      │是否知情而有犯意│        │        │全部或一部不│    │
│    │      │聯絡？尚無從證明│        │        │能沒收時，以│    │
│    │      │之）拿取價值1000│        │        │其財產抵償之│    │
│    │      │元之海洛因，前往│        │        │。          │    │
│    │      │臺中縣大甲鎮鐵鉆│        │        │            │    │
│    │      │山附近之「夏威夷│        │        │            │    │
│    │      │汽車旅館」旁，與│        │        │            │    │
│    │      │甲○○完成交易。│        │        │            │    │
├──┼───┼────────┼────┼────┼──────┼──┤
│4   │96年8 │戊○○以其095372│500元   │販賣第二│處有期徒刑柒│    │
│    │月24日│0977號行動電話撥│        │級毒品罪│年壹月，扣案│    │
│    │晚上10│打丙○○使用之09│        │（累犯）│之使用091363│    │
│    │時27分│00000000號行動電│        │        │8244號行動電│    │
│    │許    │話，表明要購買50│        │        │話壹支，沒收│    │
│    │      │0元之甲基安非他 │        │        │；販賣毒品所│    │
│    │      │命，丙○○即與鄭│        │        │得新臺幣伍佰│    │
│    │      │閔元約定在苗栗縣│        │        │元沒收，如全│    │
│    │      │通霄鎮某處，與鄭│        │        │部或一部不能│    │
│    │      │閔元完成交易。  │        │        │沒收時，以其│    │
│    │      │                │        │        │財產抵償之。│    │
├──┼───┼────────┼────┼────┼──────┼──┤
│5   │96年10│戊○○以其095372│1000元  │販賣第二│處有期徒刑柒│    │
│    │月1日 │0977號行動電話撥│        │級毒品罪│年貳月，扣案│    │
│    │下午4 │打丙○○使用之09│        │（累犯）│之使用091363│    │
│    │時14分│00000000號行動電│        │        │8244號行動電│    │
│    │許    │話，表明要購買10│        │        │話壹支，沒收│    │
│    │      │00元之甲基安非他│        │        │；販賣毒品所│    │
│    │      │命，丙○○即與鄭│        │        │得新臺幣壹仟│    │
│    │      │閔元約定在臺中縣│        │        │元沒收，如全│    │
│    │      │大甲鎮「夏威夷汽│        │        │部或一部不能│    │
│    │      │車旅館」旁完成交│        │        │沒收時，以其│    │
│    │      │易。            │        │        │財產抵償之。│    │
├──┼───┼────────┼────┼────┼──────┼──┤
│6   │96年7 │己○○以其092359│1000元  │販賣第二│處有期徒刑柒│    │
│    │月間  │6232號行動電話撥│        │級毒品罪│年貳月，扣案│    │
│    │      │打丙○○使用之09│        │（累犯）│之使用091363│    │
│    │      │00000000號行動電│        │        │8244號行動電│    │
│    │      │話，電話中以「一│        │        │話壹支，沒收│    │
│    │      │張男的」為一千元│        │        │；販賣毒品所│    │
│    │      │甲基安非他命之代│        │        │得新臺幣壹仟│    │
│    │      │號，約定在苗栗縣│        │        │元沒收，如全│    │
│    │      │通霄鎮南路旁見面│        │        │部或一部不能│    │
│    │      │後，完成交易。  │        │        │沒收時，以其│    │
│    │      │                │        │        │財產抵償之。│    │
├──┼───┼────────┼────┼────┼──────┼──┤
│7   │96年7 │己○○以其092359│1000元  │販賣第二│處有期徒刑柒│    │
│    │月間  │6232號行動電話撥│        │級毒品罪│年貳月，扣案│    │
│    │      │打丙○○使用之09│        │（累犯）│之使用091363│    │
│    │      │00000000號行動電│        │        │8244號行動電│    │
│    │      │話，電話中以「一│        │        │話壹支，沒收│    │
│    │      │張男的」為一千元│        │        │；販賣毒品所│    │
│    │      │甲基安非他命之代│        │        │得新臺幣壹仟│    │
│    │      │號，約定在苗栗縣│        │        │元沒收，如全│    │
│    │      │通霄鎮南路旁見面│        │        │部或一部不能│    │
│    │      │後，完成交易。  │        │        │沒收時，以其│    │
│    │      │                │        │        │財產抵償之。│    │
├──┼───┼────────┼────┼────┼──────┼──┤
│8   │96年8 │己○○以其092359│1000元  │販賣第二│處有期徒刑柒│    │
│    │月間  │6232號行動電話撥│        │級毒品罪│年貳月，扣案│    │
│    │      │打丙○○使用之09│        │（累犯）│之使用091363│    │
│    │      │00000000號行動電│        │        │8244號行動電│    │
│    │      │話，電話中以「一│        │        │話壹支，沒收│    │
│    │      │張男的」為一千元│        │        │；販賣毒品所│    │
│    │      │甲基安非他命之代│        │        │得新臺幣壹仟│    │
│    │      │號，約定在苗栗縣│        │        │元沒收，如全│    │
│    │      │通霄鎮南路旁見面│        │        │部或一部不能│    │
│    │      │後，完成交易。  │        │        │沒收時，以其│    │
│    │      │                │        │        │財產抵償之。│    │
├──┼───┼────────┼────┼────┼──────┼──┤
│9   │96年8 │己○○以其092359│1000元  │販賣第二│處有期徒刑柒│    │
│    │月間  │6232號行動電話撥│        │級毒品罪│年貳月，扣案│    │
│    │      │打丙○○使用之09│        │（累犯）│之使用091363│    │
│    │      │00000000號行動電│        │        │8244號行動電│    │
│    │      │話，電話中以「一│        │        │話壹支，沒收│    │
│    │      │張男的」為一千元│        │        │；販賣毒品所│    │
│    │      │甲基安非他命之代│        │        │得新臺幣壹仟│    │
│    │      │號，約定在苗栗縣│        │        │元沒收，如全│    │
│    │      │通霄鎮南路旁見面│        │        │部或一部不能│    │
│    │      │後，完成交易。  │        │        │沒收時，以其│    │
│    │      │                │        │        │財產抵償之。│    │
├──┼───┼────────┼────┼────┼──────┼──┤
│10  │96年8 │己○○以其092359│500元   │販賣第二│處有期徒刑柒│    │
│    │月24日│6232號行動電話撥│        │級毒品罪│年壹月，扣案│    │
│    │下午6 │打丙○○使用之09│        │（累犯）│之使用091363│    │
│    │時13分│00000000號行動電│        │        │8244號行動電│    │
│    │許    │話，表明欲購買  │        │        │話壹支，沒收│    │
│    │      │500元之甲基安非 │        │        │；販賣毒品所│    │
│    │      │他命，雙方約定在│        │        │得新臺幣伍佰│    │
│    │      │苗栗縣通霄鎮某處│        │        │元沒收，如全│    │
│    │      │見面後，完成交易│        │        │部或一部不能│    │
│    │      │。              │        │        │沒收時，以其│    │
│    │      │                │        │        │財產抵償之。│    │
├──┼───┼────────┼────┼────┼──────┼──┤
│11  │96年10│丁○○以其093429│2000元  │販賣第二│處有期徒刑柒│    │
│    │月2日 │0154號行動電話撥│        │級毒品罪│年肆月，扣案│    │
│    │中午12│打丙○○用之0913│        │（累犯）│之使用門號09│    │
│    │時20分│638244號行動電話│        │        │00000000號行│    │
│    │許    │，向丙○○購買  │        │        │動電話壹支，│    │
│    │      │2000元之甲基安非│        │        │沒收；販賣毒│    │
│    │      │他命，雙方約定在│        │        │品所得新臺幣│    │
│    │      │臺中縣大甲鎮中山│        │        │貳仟元沒收，│    │
│    │      │路一段1200號前完│        │        │如全部或一部│    │
│    │      │成交易。        │        │        │不能沒收時，│    │
│    │      │                │        │        │以其財產抵償│    │
│    │      │                │        │        │之。        │    │
├──┼───┼────────┼────┼────┼──────┼──┤
│12  │96年10│丁○○以其093429│1000元  │販賣第二│處有期徒刑柒│    │
│    │月30日│0154號行動電話撥│        │級毒品罪│年貳月，扣案│    │
│    │上午10│打丙○○用之0917│        │（累犯）│之甲基安非他│    │
│    │時許  │123812號行動電話│        │        │命壹包（淨重│    │
│    │      │，向丙○○購買  │        │        │零點貳壹貳伍│    │
│    │      │1000元之甲基安非│        │        │公克、驗餘淨│    │
│    │      │他命，雙方約定在│        │        │重零點貳壹零│    │
│    │      │臺中縣大甲鎮中山│        │        │貳公克，沒收│    │
│    │      │路一段1200號前完│        │        │銷燬之；使用│    │
│    │      │成交易。        │        │        │門號00000000│    │
│    │      │                │        │        │12號行動電話│    │
│    │      │                │        │        │壹支，沒收；│    │
│    │      │                │        │        │販賣毒品所得│    │
│    │      │                │        │        │新臺幣壹仟元│    │
│    │      │                │        │        │沒收。      │    │
└──┴───┴────────┴────┴────┴──────┴──┘


司法院資訊處製作；財團法人民間司法改革基金會備份。
